【裁判字號】    97,訴,36
【裁判日期】    970513
【裁判案由】    毒品危害防制條例
【裁判全文】
臺灣苗栗地方法院宣示判決筆錄            97年度訴字第36號
                                       97年度訴字第140號
公  訴  人  臺灣苗栗地方法院檢察署檢察官
被      告  甲○○
指定辯護人  本院公設辯護人  乙○○
上列被告因毒品危害防制條例案件（起訴案號：96年度毒偵字第
1089號、96年度毒偵字第1213號、96年度毒偵字第1456號、96年
度毒偵字第1518號，追加起訴案號：97年度毒偵字第126 號），
本院於中華民國97年5 月13日下午4 時許，在本院第10法庭宣示
判決，出席職員如下：
                審判長法  官  柳章峰
法官起立朗讀判決主文、犯罪事實要旨、處罰條文、附記事項，
及告以上訴限制、期間並提出上訴狀之法院，且諭知記載其內容
：
一、主  文：
    甲○○施用第一級毒品，處有期徒刑柒月；第一次扣案之海
    洛因參包（合計淨重零點參參公克）均沒收銷燬之。又施用
    第二級毒品，處有期徒刑伍月。又施用第二級毒品，處有期
    徒刑伍月。又施用第二級毒品，處有期徒刑伍月。又施用第
    二級毒品，處有期徒刑伍月；第二次扣案之玻璃頭肆個、外
    接吸管貳條均沒收。又施用第一級毒品，處有期徒刑柒月；
    第三次扣案之海洛因壹包（含袋重零點貳捌公克）沒收銷燬
    之。又施用第二級毒品，處有期徒刑伍月。應執行有期徒刑
    貳年；第一次扣案之海洛因參包（合計淨重零點參參公克）
    、第三次扣案之海洛因壹包（含袋重零點貳捌公克）均沒收
    銷燬之，第二次扣案之玻璃頭肆個、外接吸管貳條均沒收。
二、犯罪事實要旨：
（一）甲○○曾因施用毒品案件，經本院裁定令入臺灣苗栗看守
      所附設觀察勒戒處所執行觀察、勒戒後，認有繼續施用毒
      品之傾向，經本院裁定令入戒治處所施以強制戒治，於民
      國95年7 月20日停止處分之執行，於95年12月4 日期滿執
      行完畢。詎其猶不知悔改，於上開強制戒治執行完畢後5
      年內，復有下列施用毒品之犯行：
 （1）甲○○基於施用第1 級毒品海洛因之犯意，於96年8 月12
      日晚上6 時許，在其苗栗縣竹南鎮大厝里19鄰香山厝5 號
      住處，以將海洛因摻入香菸內之方式，非法施用第1 級毒
      品海洛因1 次；另基於施用第2 級毒品甲基安非他命之犯
      意，於96年8 月12日晚上9 、10時許，在上址住處內，以
      將甲基安非他命置於玻璃球內點火燒烤吸食其產生之煙霧
      之方式，非法施用第2 級毒品甲基安非他命1 次。嗣苗栗
      縣警察局竹南分局竹南派出所員警，於96年8 月13日晚上
      7 時25分許，在苗栗縣竹南鎮○○里○地○道口，查獲甲
      ○○非法持有第1 級毒品海洛因3 包（合計淨重0 .33 公
      克），警方將甲○○帶回派出所後，徵其同意採尿送驗，
      結果其尿液確呈有嗎啡、甲基安非他命陽性反應（96年度
      毒偵字第1089號偵查卷部分）。
 （2）甲○○基於施用第2 級毒品甲基安非他命之犯意，於96年
      9 月4 日上午7 時許，在其上開住處內，以將甲基安非他
      命置於玻璃球內點火燒烤吸食其產生之煙霧之方式，非法
      施用第2 級毒品甲基安非他命1 次。嗣苗栗縣警察局竹南
      分局竹南派出所員警，於96年9 月4 日下午3 時50分許，
      在苗栗縣竹南鎮○○街32巷8 號前，將騎機車之甲○○攔
      下臨檢，警方發現機車置物箱內，有2 包白色粉末（經送
      法務部調查局鑑定結果，未發現有法定毒品反應），懷疑
      甲○○有施用毒品，乃將甲○○帶回派出所，徵其同意對
      其採尿送驗，結果發現其尿液呈有甲基安非他命陽性反應
      ，始發現上情（96年度毒偵字第1213號偵查卷部分）。
 （3）甲○○基於施用第2 級毒品甲基安非他命之犯意，於96年
      9 月2 日晚上8 時許，在其上開住處內，以將甲基安非他
      命置於玻璃球內點火燒烤吸食其產生之煙霧之方式，非法
      施用第2 級毒品甲基安非他命1 次。嗣苗栗縣警察局竹南
      分局偵查隊員警，通知轄區內毒品列管人口甲○○，於96
      年9 月5 日下午1 時51分許，至該分局採尿送驗，甲○○
      在其犯行尚未被警發覺前，主動供出上情而自首，至其尿
      液送驗結果，其尿液確呈有甲基安非他命陽性反應（96年
      度毒偵字第1456號偵查卷部分）。
 （4）甲○○基於施用第2 級毒品甲基安非他命之犯意，於96年
      10月1 日中午12時許，在其上開住處內，以將甲基安非他
      命置於玻璃球內點火燒烤吸食其產生之煙霧之方式，非法
      施用第2 級毒品甲基安非他命1 次。嗣苗栗縣警察局竹南
      分局偵查隊員警，於96年10月3 日下午2 時20分許，在苗
      栗縣竹南鎮○○里○○街土地公廟前，臨檢甲○○，甲○
      ○在其犯行尚未被警發覺前，主動將藏在褲袋內之玻璃頭
      4 個、外接吸管2 條交給警方，並供出上情而自首，警方
      將甲○○帶回分局採尿送驗結果，其尿液確呈有甲基安非
      他命陽性反應（96年度毒偵字第1518號偵查卷部分）。
 （5）甲○○基於施用第1 級毒品海洛因之犯意，於97年1 月24
      日晚上8 時許，在其上開住處，以將海洛因摻入香菸內之
      方式，非法施用第1 級毒品海洛因1 次；另基於施用第2
      級毒品甲基安非他命之犯意，於97年1 月25日下午5 時30
      分許前96小時內某時，在某不詳地點，非法施用第2 級毒
      品甲基安非他命1 次。嗣新竹市警察局第2 分局東門派出
      所員警，於97年1 月25日下午5 時30分許，在苗栗縣竹南
      鎮中英里保安林103 號旁，查獲甲○○非法持有第1 級毒
      品海洛因1 包（含袋重0.28公克），警方將甲○○帶回派
      出所後，徵其同意採尿送驗，結果其尿液確呈有嗎啡、甲
      基安非他命陽性反應（97年度毒偵字第126 號偵查卷部分
      ）。
（二）案經苗栗縣警察局竹南分局4 次報請台灣苗栗地方法院檢
      察署檢察官偵查起訴，及由新竹市警察局第2 分局報請同
      署檢察官偵查後追加起訴。
三、處罰條文：
    毒品危害防制條例第10條第1 項、第2 項。
四、協商判決除有刑事訴訟法第455 條之4 第1 項第1 款於本訊
    問程序終結前，被告撤銷協商合意或檢察官撤回協商聲請者
    ；第2 款被告協商之意思非出於自由意志者；第4 款被告所
    犯之罪非第455 條之2 第1 項所定得以協商判決者；第6 款
    被告有其他較重之裁判上一罪之犯罪事實者；第7 款法院認
    應諭知免刑或免訴、不受理者情形之一，及違反同條第2 項
    「法院應於協商合意範圍內為判決；法院為協商判決所科之
    刑，以宣告緩刑或2 年以下有期徒刑、拘役或罰金為限」之
    規定者外，不得上訴。
五、如有前項得上訴之情形，若不服本件判決，得自收受判決筆
    錄送達之日起10日內，向本院提出上訴書狀，上訴於第二審
    法院。
中    華    民    國    97    年    5     月    13    日
                  台灣苗栗地方法院刑事第三庭
                            書記官  陳采瑜
                      審判長法  官  柳章峰
以上正本係照原本製作。
                            書記官  陳采瑜
中    華    民    國    97    年    5     月    13    日


司法院資訊處製作；財團法人民間司法改革基金會備份。
